【裁判字號】    99,裁,1004
【裁判日期】    990506
【裁判案由】    營利事業所得稅
【裁判全文】
最  高  行  政  法  院  裁  定
                                      99年度裁字第1004號
上  訴  人  翁財記食品股份有限公司
代  表  人  甲○○
被 上訴 人  財政部臺灣省北區國稅局
代  表  人  乙○○
上列當事人間營利事業所得稅事件，上訴人對於中華民國97年6
月18日臺北高等行政法院96年度簡字第959號判決，提起上訴，
本院裁定如下：
    主  文
上訴駁回。
上訴審訴訟費用由上訴人負擔。
    理  由
一、按對於適用簡易程序之裁判提起上訴，須經本院許可。前項
    許可，以訴訟事件所涉及之法律見解具有原則性者為限，行
    政訴訟法第235條定有明文。所謂法律見解具有原則性，係
    指該訴訟事件所涉及之法律問題意義重大，而有加以闡釋之
    必要而言。
二、本件上訴人對於高等行政法院適用簡易程序所為之判決，提
    起上訴，係以：（一）上訴人84年度營利事業所得稅核定案
    ，上訴人係於民國85年5月31日申報，依核課期間5年計算，
    核課期間至90年5月31日屆滿，被上訴人遲至92年3月1日始
    將原處分送達上訴人，已逾5年核課期間。（二）被上訴人
    僅以法務部調查局北部地區機動工作組所製作之上訴人前任
    負責人翁漢東之調查筆錄，逕謂上訴人有兩套帳證用以規避
    稽徵機關查核，原判決未要求被上訴人就此負舉證責任，認
    被上訴人主張屬實，以上訴人有兩套帳證故意隱匿正確帳證
    資料，遽認本件核課期間為7年，除違背舉證責任分配原則
    ，認定事實亦有違論理及經驗法則。（三）原判決既認上訴
    人非以詐欺或其他不正當方法逃漏稅捐，故准予適用財政部
    83年7月13日台財稅第831601175號函釋有關所得稅法第39條
    關於前5年虧損扣除之規定，惟又認定上訴人故意以詐欺或
    其他不正當方法逃漏稅捐，核課期間為7年，判決理由顯有
    矛盾。（四）上訴人僅係消極漏開發票，並無以積極行為逃
    漏稅捐。況被上訴人與桃園縣政府稅捐稽徵處辦理移撥檔案
    時，將上訴人提示之84年1至6月出貨單逸失。原判決不察，
    以上訴人未盡協力義務，將稽徵機關遺失帳證資料之不利益
    歸由上訴人負擔，原判決有違經驗法則及舉證責任分配原則
    等語，為其論據。惟核其所陳上述理由，係就原審認定事實
    及取捨證據之職權行使為爭執，並無所涉及之法律見解具有
    原則性之情事。上訴人提起上訴，依首開規定及說明，不應
    許可，其上訴難謂合法，應予駁回。
三、據上論結，本件上訴為不合法。依行政訴訟法第249條第1項
    前段、第104條、民事訴訟法第95條、第78條，裁定如主文
    。
中    華    民    國    99    年    5     月    6     日
                    最高行政法院第二庭
                        審判長法官  鍾  耀  光
                              法官  楊  惠  欽
                              法官  胡  方  新
                              法官  黃  淑  玲
                              法官  鄭  小  康
以  上  正  本  證  明  與  原  本  無  異
中    華    民    國    99    年    5     月    6     日
                              書記官  王  史  民


司法院資訊處製作；財團法人民間司法改革基金會備份。
